【裁判字號】    95,易,250
【裁判日期】    950804
【裁判案由】    毒品危害防制條例
【裁判全文】
臺灣基隆地方法院刑事判決        95年度易字第250號
公  訴  人  臺灣基隆地方法院檢察署檢察官
被      告  甲○○
上列被告因毒品危害防制條例案件，經檢察官提起公訴（95年度
毒偵字第1208號），並經本院合議庭裁定由受命法官獨任進行簡
式審判程序，判決如下：
    主      文
甲○○施用第二級毒品，累犯，處有期徒刑肆月，如易科罰金以
銀圓參佰元即新台幣玖佰元折算壹日。
    事實及理由
一、本件除應補充下列事項外，餘均引用如附件檢察官起訴書之
    記載。
  (一)犯罪事實應補充：甲○○因竊盜案件所處有期徒刑3月，於
    民國94年3月18日易科罰金執行完畢，強制戒治處分於92年9
    月6日期滿執行完畢。其於95年1月12日晚上某時，在基隆市
    和平島海邊友人之汽車內（起訴書誤載為於95年1月14日9時
    許為警採尿前回溯96小時內某時，在不詳地點，業據蒞庭檢
    察官當庭更正），以將第二級毒品安非他命置於玻璃球內燒
    烤產生煙霧之方式，施用第二級毒品安非他命1次。
  (二)證據應補充：被告於本院準備程序及審判程序之自白。
  (三)應適用之法條應補充：被告持有第二級毒品安非他命係供施
    用，其持有之低度行為為施用之高度行為所吸收，不另論罪
    。被告曾受有起訴書事實欄所載刑之科刑及有期徒刑之執行
    完畢，有臺灣高等法院被告前案紀錄表在卷可稽，其受有期
    徒刑之執行完畢後，5年內再犯本件有期徒刑以上之罪，為
    累犯，應依刑法第47條第1項之規定遞加重其刑（按被告行
    為後，原刑法第47條雖增為2項，並於95年7月1日施行，惟
    就有期徒刑執行完畢5年後故意再犯有期徒刑以上之罪者，
    不論依修正前之刑法第47條或修正後之刑法第47條第1項之
    規定，均構成累犯，故此部分並未修正，自不生新舊法比較
    問題，應逕依刑法第47條第1項規定，論以累犯，並加重其
    刑）。又修正前刑法第41條第1項前段關於易科罰金之規定
    ，修正後刑法修正為「犯最重本刑為5年以下有期徒刑以下
    之刑之罪，而受6個月以下有期徒刑或拘役之宣告者，得以
    新臺幣1000 元、2000元或3000元折算1日，易科罰金」；惟
    依修正前刑法第41條第1項前段：「犯最重本刑為5年以下有
    期徒刑以下之刑之罪，而受6個月以下有期徒刑或拘役之宣
    告，因身體、教育、職業、家庭之關係或其他正當事由，執
    行顯有困難者，得以1元以上3元以下折算1日，易科罰金」
    及修正前罰金罰鍰提高標準條例第2條（現已刪除）關於「
    依刑法第41 條易科罰金者，均就其原定數額提高為100倍折
    算1日；法律所定罰金數額未依本條例提高倍數，或其處罰
    法條無罰金刑之規定者，亦同」等規定，易科罰金之折算標
    準最高為銀元300元，最低為銀元100元，換算為新臺幣後，
    最高額為新臺幣900元，最低額為新臺幣100元。比較修正前
    、後關於易科罰金折算標準之刑罰法律，適用修正前刑法第
    41條第1項前段及修正前罰金罰鍰提高標準條例第2條規定，
    對被告較為有利。
二、據上論斷，應依刑事訴訟法第273條之1第1項、第284條之1
    、第299條第1項前段、第310條之2、第454條第2項，毒品危
    害防制條例第10條第2項、第23條第2項，修正後刑法第2條
    第1項，刑法第11條前段、第47條第1項，修正前刑法第41條
    第1項前段，修正前罰金罰鍰提高標準條例第2條，現行法規
    所定貨幣單位折算新台幣條例第2條，判決如主文。
本案經檢察官乙○○到庭執行職務。
中    華    民    國    95    年    8    月    4    日
                  刑事第三庭法  官    何怡穎
以上正本證明與原本無異。
對於本件判決如有不服，應於收受送達後10日內，向本院提出上
訴書狀，上訴於臺灣高等法院，並按他造當事人之人數附具繕本
。
中    華    民    國    95    年    8    月    4    日
                            書記官    李繼業
附錄本案論罪科刑法條：
毒品危害防制條例第10條第2項
施用第二級毒品者，處 3 年以下有期徒刑。
附件：
臺灣基隆地方法院檢察署檢察官起訴書
                                    95年度毒偵字第1208號
    被      告  甲○○  男  41歲（民國○○年○月○○日生）
                        住基隆市○○區○○路71巷33號2樓
                        居基隆市仁愛區○○○路63巷4號1樓
                        身分證統一編號：Ｚ000000000號
上列被告因違反毒品危害防制條例案件，已經偵查終結，認應提
起公訴，茲將犯罪事實及證據並所犯法條分敘如下：
         犯罪事實
一、甲○○前因竊盜案件，經臺灣臺北地方法院於民國93年10月
     29日，以93年度簡字第2291號判處有期徒刑3月確定，並於
     94年1月26日易科罰金執行完畢。又因施用毒品案件，經觀
     察、勒戒後，認無繼續施用毒品之傾向，於88年6月28日釋
     放出所，並由本署檢察官於同日，以88年度毒偵字第230號
     為不起訴處分確定。復因施用毒品案件，經送強制戒治後，
     由本署檢察官提起公訴，經臺灣基隆地方法院以91年度易字
     第72號判處有期徒7月確定，並於93年9月9日執行完畢，強
     制戒治部分則早於91年9月6日期滿執行完畢。詎甲○○猶不
     知悔改，復基於施用第二級毒品安非他命之犯意，於95年1
     月14日9時許為警採尿前回溯96小時內某時，在不詳地點，
     施用第二級毒品安非他命。嗣於95年1月13日17時10分許，
     為警持臺灣基隆地方法院核發之搜索票，另案搜索基隆市○
     ○區○○街73巷5號1樓時，經其同意採集尿液送驗，結果呈
     安非他命及甲基安非他命陽性反應，而悉上情。
二、案經基隆市警察局第三分局報告偵辦。
         證據並所犯法條
一、訊據被告甲○○矢口否認涉有上揭犯行，辯稱：伊忘記當時
     有無施用毒品云云。惟查，被告為警查獲後所採集之尿液檢
     體，經送昭信科技顧問股份有限公司以氣相層析質譜儀法為
     確認檢驗之結果，呈安非他命及甲基安非他命陽性反應之事
     實，有上開公司濫用藥物尿液檢體檢驗報告乙紙附卷可稽，
     此外，復有不起訴處分書、起訴書、判決書及本署刑案資料
     查註紀錄表在卷足憑，被告犯嫌堪予認定。
二、核被告所為，係犯毒品危害防制條例第10條第2項之施用第
     二級毒品罪嫌。被告有犯罪事實欄所載之科刑執行情形，有
     本署刑案資料查註紀錄表在卷可稽，其於受有期徒刑之執行
     完畢後，5年內再犯有期徒刑以上之本罪，為累犯，請依刑
     法第47條規定加重其刑。
三、依刑事訴訟法第251條第1項提起公訴。
     此致
臺灣基隆地方法院
中    華    民    國    95    年    6     月    20    日
                              檢察官  丙  ○  ○
本件正本證明與原本無異
中    華    民    國    95    年    6     月    23    日
                              書記官  張      富
附錄所犯法條：
毒品危害防制條例第10條第2項
    施用第二級毒品者，處 3 年以下有期徒刑。


司法院資訊處製作；財團法人民間司法改革基金會備份。
